【裁判字號】    88,易,1166
【裁判日期】    890119
【裁判案由】    竊盜
【裁判全文】
臺灣屏東地方法院刑事判決                        八十八年度易字第一一六六號
    公  訴  人  臺灣屏東地方法院檢察署檢察官
    被      告  戊○○
    被      告  乙○○
右列被告等因竊盜案件，經檢察官提起公訴（八十八年度偵字第四六六五、五一○一
號），本院判決如左：
     主  文
戊○○共同連續攜帶兇器竊盜，累犯，處有期徒刑壹年肆月。扣案之一字型鏍絲起子
及老虎鉗各壹支均沒收。
乙○○共同攜帶兇器竊盜，處有期徒刑拾月。扣案之一字型鏍絲起子及老虎鉗各壹支
均沒收。
     事  實
一、戊○○曾因違反槍砲彈藥刀械管制條例案件，經本院判處有期徒刑七月確定，於
    民國八十三年十月二十四日執行完畢。乙○○曾因違反肅清煙毒條例案件，經裁
    定應執行有期徒刑九年，嗣假釋出獄，現假釋保護管束中。
二、戊○○、李進益（已死亡，業經為不起訴處分）基於意圖為自己不法之所有之犯
    意聯絡，戊○○並基於概括犯意，於八十八年六月六日下午一時二十五分許，至
    屏東縣九如鄉○○村○○路○段五二七之二號「聯旭汽車公司」辦公室，由李進
    益把風，戊○○進入徒手竊取丁○○所供奉神像上之金牌六面，得手後逃逸。戊○○承前之概括犯意，攜帶其所有之客觀上具危險性，足供兇器使用之一字型鏍
    絲起子及老虎鉗各一支，夥同同具犯意聯絡之乙○○，復於同年七月一日下午十
    時四十分許，至屏東縣萬丹鄉○○村○○路一號之「六姊妹檳榔攤」，由乙○○
    把風，戊○○持上開工具，破壞該檳榔攤鐵皮、窗戶鐵條及玻璃後，入內竊取甲○○所有之香煙五包、保力達一箱、啤酒四箱、包裝檳榔二十一包及未包裝檳榔
    一百粒得手，惟適為巡邏之員警發覺，當場逮捕乙○○，惟戊○○則乘隙逃逸，
    並於現場扣得上開一字型鏍絲起子及老虎鉗各一支。
三、案經屏東縣警察局里港分局、屏東分局報請臺灣屏東地方法院檢察署檢察官偵查
    起訴。
     理  由
一、訊據被告戊○○、乙○○二人坦承於上揭時地之犯行，核被告二人自白之前揭犯
    行及李進益生前於警訊時之供述，彼此相符，亦與被害人丁○○、甲○○及證人
    丙○○證述之情節無異，堪信屬實。雖被告二人均辯稱：伊等未破壞檳榔攤窗戶
    鐵條及玻璃云云。惟查，被告戊○○於偵訊時供稱：「我敲破鐵皮屋的玻璃，我
    進去，乙○○在後面等我。」而被告乙○○於警、偵訊時亦供述：「我在把風時
    ，『川仔』打破鐵屋窗戶玻璃丟給我的；係破壞玻璃及鐵窗進去偷東西」各等語
    明確（俱見八十八年八月十三日偵訊筆錄及同年七月二日警、偵訊筆錄），核與
    被害人甲○○及當時查獲之員警鄭清泰結證稱：確有窗戶鐵條及玻璃被破壞之情
    相符，所辯顯係避重就輕之詞，不足採信。此外，復有贓物認領保管收據二紙、
    扣案之一字型鏍絲起子及老虎鉗各一支可稽，事證明確，犯行均堪認定。
二、按所謂兇器，其種類並無限制，凡客觀上足對人之生命、身體、安全構成威脅，
    具危險性之物品均屬之，且祇須行竊時攜帶之為已足，不以初有行兇之意圖為要
    。茲一字型鏍絲起子及老虎鉗各一支，前者尖銳，且均質地堅硬，足對人之生命
    、身體、安全構成威脅，堪認客觀上具危險性。核被告戊○○所為，係犯刑法第
    三百二十條第一項之普通竊盜罪及第三百二十一條第一項第三款之攜帶兇器竊盜
    罪；被告乙○○所為，係犯刑法第三百二十一條第一項第三款之攜帶兇器竊盜罪
    。被告戊○○先後二次犯行，時間緊接，犯罪構成要件相同，顯係基於概括犯意
    反覆為之，為連續犯，應論以刑法第三百二十一條第一項第三款之攜帶兇器竊盜
    罪，並加重其刑。被告戊○○與已亡故之李進益間及被告乙○○間，各就上開竊
    盜、加重竊盜犯行，有犯意聯絡及行為之分擔，均為共同正犯。又查被告戊○○
    曾於八十二年間，因違反槍砲彈藥刀械管制條例案件，經本院判處有期徒刑七月
    確定，於八十三年十月二十四日執行完畢，有台灣屏東地方法院檢察署刑案資料
    查註紀錄表及本院全國前案紀錄表各一紙可按，其於五年內再犯本件有期徒刑以
    上之罪，為累犯，應依刑法第四十七條加重其刑。爰審酌被告二人年輕力盛，好
    逸惡勞，曾受刑之執行卻仍不知惕厲，惟姑念其大致自白犯行，態度尚可等一切
    情狀，各量處如主文所示之刑，以資懲儆。扣案之一字型鏍絲起子及老虎鉗各一
    支，為被告戊○○所有，且供被告二人犯罪所用之物，業據被告二人供述在卷，
    應依刑法第三十八條第一項第二款規定沒收。
據上論斷，應依刑事訴訟法第二百九十九條第一項前段，刑法第二十八條、第五十六
條、第三百二十一條第一項第三款、第四十七條、第三十八條第一項第二款，判決如
主文。
本案經檢察官許英輝到庭執行職務。
中      華      民      國      八十九      年     一     月    十九    日
                                      臺灣屏東地方法院刑事第一庭
                                          法  官    蔡憲德
右正本證明與原本無異。
對於本判決如有不服應於收受送達後十日內向本院提出上訴書狀上訴於台灣高等法院
高雄分院並按他造當事人之人數附具繕本。
                                          書記官    林鴻仁
中      華      民      國      八十八      年     一     月    十九    日
附錄本案論罪科刑法條
刑法第三百二十一條第一項第三款
犯竊盜罪而有左列情形之一者，處六月以上五年以下有期徒刑：
三、攜帶兇器而犯之者。


司法院資訊處製作；財團法人民間司法改革基金會備份。
